# 存货转为在建工程

提问人：dxd1516 时间：2022-11-09 14:14:54
所属的城投企业因发行企业债券，券商、企业与政府达成协议决定选择募投项目，并将该募投项目原为委托代建业务转为自建业务，从存货项目转为在建工程，次年审计执行此项操作，请问这样操作合适吗，由于以前年度出具过年审报告披露发行过债券相关信息等，该项目原披露为存货项目-开发成本-代建。

回答人：chenyiwei
原为委托代建业务转为自建业务，意味着对项目的运营管理方式、收益和风险的承担、各方权利义务关系等等都发生了根本性变化。建议关注该转换在实体和程序上的合规性，并获取律师意见。